【裁判字號】    89,易,5079
【裁判日期】    900105
【裁判案由】    贓物
【裁判全文】
臺灣高雄地方法院刑事判決                        八十九年度易字第五０七九號
    公  訴  人  臺灣高雄地方法院檢察署檢察官
    被      告  甲○○
右列被告因贓物案件，經檢察官提起公訴（八十九年度偵字第二三三一０號），本院
判決如左：
    主    文
甲○○寄藏贓物，處拘役伍拾日，緩刑貳年。
    事    實
一、甲○○明知綽號「阿德」真實姓名不詳年約三十歲之成年男子，於民國八十九年
    五月十七日下午五時許，在高雄市○○路亞力士撞球場樓下所交付之乙○○國民
    身分證係來路不明之贓物，竟仍為其寄藏而隨身攜帶。嗣於八十九年十月十五日
    下午四時許，在同市○○路與褒忠路口為警查獲上情。
二、案經高雄市政府警察局報請臺灣高雄地方法院檢察署檢察官偵查起訴。
    理    由
一、經查：右開國民身份證一枚，係乙○○所有，於八十八年十月二十三日下午八時
    四十五分許，在高雄縣鳳山市○○路與青年路口遭人行搶之事實，業據被害人乙
    ○○於警訊時指訴明確，並有贓物認領保管收據乙紙附卷可稽，顯見該國民身分
    證確係被害人乙○○失竊之贓物無訛。訊據被告甲○○矢口否認有何右揭寄藏贓
    物之犯行，辯稱：「乙○○之國民身分證是我在朋友蔡明恭家的樓下電桶旁撿到
    的，我是於十一、二點一個人去找蔡明恭聊天。我撿到身分證之事，有告訴蔡明
    恭。我在蔡明恭住處聊一下子，大約十分鐘，就離開回家了。因為當時很害怕，
    所以在偵查中就表示是「阿德」於大昌路亞力士撞球場樓下交給我的。」云云。
    惟查：被告如何自綽號「阿德」處取得乙○○國民身分證一枚而為其寄藏等情，
    業據被告於警訊及偵查中供述綦詳，雖於本院審理時改稱係在友人蔡明恭家樓下
    電桶旁撿到云云，亦與其所舉證人蔡明恭於本院審理時到庭證稱：「被告下午獨
    自一人去我住處找我，告訴我他在我住處樓下撿到乙○○之身分證。我告訴他應
    該拿去還給失主。可能是太忙，所以忘了還給失主。被告在我住處約停留一、二
    個小時，就自己一個人離開，沒有告訴我他去那裡。」（見本院八十九年十二月
    二十七日審判筆錄）等語，就何時前往證人蔡明恭住處及停留時間久暫等細節供
    述均不一致，參以被告於警訊及偵查時，均未供稱被害人乙○○之國民身分證係
    伊所拾獲等情，堪認被告所辯該國民身分證係伊撿到及證人蔡明恭證稱被害人乙
    ○○之國民身分證係被告所撿到云云，均係事後卸責迴護之詞，不足採信。再查
    ：觀之公訴人於偵查中訊之被告：「問：他（指綽號「阿德」之男子）是如何取
    得身分證不是偷就是搶？答：是。」等情，則被告對於被害人乙○○之國民身分
    證係屬贓物一節應有所認識，亦堪認定。本件事證已臻明確，被告明知綽號「阿
    德」之男子所交付之被害人乙○○國民身分證一枚係屬贓物，而仍為其寄藏之犯
    行，洵堪認定。
二、核被告所為，係犯刑法第三百四十九條第二項之寄藏贓物罪。爰審酌被告之犯罪
    動機、目的、手段、品行、智識程度、致被害人乙○○所生之損害，及犯罪後復
    飾詞狡辯，不知悔改等一切情狀，量處如主文所示之刑。末查被告前未曾受有期
    徒刑以上刑之宣告，有臺灣高雄地方法院檢察署刑案資料查註紀錄表一紙在卷可
    按，其因一時失慮，致觸犯本案犯行，歷經偵審程序，自當知所警惕，而無再犯
    之虞，本院因認對其所宣告之刑以暫不執行為適當，爰併予宣告緩刑二年，以啟
    自新。
據上論斷，應依刑事訴訟法第二百九十九條第一項前段，刑法第三百四十九條第二項
、第七十四條第一款，罰金罰鍰提高標準條例第一條前段，判決如主文。
本案經檢察官陳淑雲到庭執行職務。
中    華    民    國      九十      年       一       月       五       日
                                  臺灣高雄地方法院刑事第七庭
                                      法  官  蔡  正  雄
右正本證明與原本無異。
如不服本判決，應於判決送達後十日內，向本院提出上訴狀。
                                      書記官  許  雅  惠
中    華    民    國      九十      年       一       月       五       日
附錄本判決論罪之法條：
刑法第三百四十九條第二項：
搬運、寄藏、故買贓物或為牙保者，處五年以下有期徒刑、拘役或科或併科一千元以
下罰金。


司法院資訊處製作；財團法人民間司法改革基金會備份。
